臺灣花蓮地方法院刑事判決　　　　　　　　　　　　　九十三年度簡上字第九一號
　　上　訴　人
　　即 公 訴人　臺灣花蓮地方法院檢察署檢察官
　　上　訴　人
　　即　被　告　甲○○
右列上訴人因竊盜等案件，不服本院花蓮簡易庭九十二年度花簡字第三○六號，中華
民國九十三年四月十二日第一審判決（聲請簡易處刑案號：臺灣花蓮地方法院檢察署
九十二年度偵字第一一八六號），併案審理案號（台灣台東地方法院檢察署九十二年
度偵字第一五三六號），提起上訴，本院管轄之第二審合議庭判決如左：
    主  文
上訴駁回。
    事實及理由
一、本案經本院審理結果，認第一審簡易判決依竊盜罪（按另並牽連犯刑法第三百三
    十九條之二第一項之以不正方法由自動付款設備取得他人之物罪，從一重之竊盜
    罪處斷），判處被告甲○○有期徒刑四月，如易科罰金，以三百元折算一日，認
    事用法及量刑均無不當，應予維持，並引用第一審簡易判決書記載之事實、證據
    及理由。
二、另補充理由如下：上訴人即被告甲○○矢口否認有何竊盜及以不正方法由自動付
    款設備取得他人之物之犯行，辯稱：伊向告訴人借款，因當日銀行連線出問題，
    告訴人乃將信用卡借伊帶回花蓮，並約定卡債由伊負擔云云。惟查：被告自承：
    告訴人於伊借用信用卡後，尚未到第一次繳款日前，即已打電話到伊公司告伊竊
    取信用卡等語，衡情，告訴人果係同意借予被告信用卡供其預借現金，並約定由
    被告負責繳款及利息，顯見兩人並非全無交情，則告訴人豈有尚未確定被告有無
    依約繳息及卡債之前，即遽然指控友人即被告涉犯竊盜罪責之理？再者，被告供
    稱：告訴人有伊之行動電話號碼，兩人可藉此連絡；告訴人於九十一年十一月中
    旬即已打電話至伊公司告伊竊盜等語（見本院九十四年五月十一日審判筆錄第十
    七頁），並稱：告訴人打電話到伊公司指控伊竊盜之後，伊一直到警方以電話通
    知伊去警局做筆錄時，伊才打電話給告訴人，並留言四通，表示希望告訴人能出
    面等語（見本院九十三年八月二十日準備程序筆錄第四頁），則告訴人倘如被告
    所述係自願交付信用卡供被告持以預借現金，並可互藉行動電話通聯溝通，卻在
    未經任何連繫狀況下，絲毫未留情面，逕透過被告公司會計人員轉知被告有竊取
    其信用卡乙事，亦顯與常情有悖！依上揭說明，被告所辯，要屬事後卸責之詞，
    不足採信，本件事證已臻明確，上訴人即被告竊盜及以不正方法由自動付款設備
    取得他人之物之犯行均洵堪認定，其猶執陳詞指摘原審判決認事用法俱有違誤而
    請求撤銷原判，要屬無據，委無足採。又原審判決既已審酌被告犯後態度及所用
    手段，另衡諸被告犯罪所得金額非鉅等一切情狀，本院認原審判處前揭所述之刑
    罰，罪刑應屬相當，上訴人即台灣花蓮地方法院檢察署檢察官以被告犯後尚未賠
    償告訴人損失，犯後不知悔改，態度不佳為由，請求撤銷原判，更為適法之判決
    ，其上訴亦為無理由。準此，上訴人即台灣花蓮地方法院檢察署檢察官與被告之
    上訴均應予駁回。又併案審理之台灣台東地方法院檢察署九十二年度偵字第一五
    三六號案，與本案聲請簡易判決處刑之犯罪事實相同，本院自一併審酌，併此敘
    明。
據上論斷，應依刑事訴訟法第四百五十五條之一第三項、第三百六十八條、第三百七
十三條，判決如主文。
本案經檢察官吳毓靈到庭執行職務。
中      華      民      國    九十四    年      五      月  二十五    日
                                      台灣花蓮地方法院刑事第二庭
                                        審判長  法  官  林碧玲
                                                法  官  俞秀美
                                                法  官  陳世博
右正本證明與原本無異。
如對本判決不服，應於送達後十日內，向本院提出上訴狀。（應抄附繕本）告訴人或
被害人如對於本判決不服者，應具備理由請求檢察官上訴，其上訴期間之計算係以檢
察官收受判決正本之日期為準。
                                        法院書記官
中      華      民      國    九十四    年      五     月      二十五  日
